# 刚投入的生产线订单不多时计入成本还是管理费用

提问人：法海 时间：2023-05-11 21:34:34
陈版及各位老师，
公司一条生产线刚刚投产，由于是新产品，前期订单不多，产能利用率大概只有20%-30%，预计再过半年产能可以达到85%以上。目前的问题是：
问题 1 、当前产能只有20%-30%，超过存货合理消耗的设备折旧、人工等费用，是根据 2022 年报重点技术问题规定计入营业成本，还是根据准则规定作为闲置资产计入管理费用。
问题 2 、产能85%时，闲置的那部分产能计入成本还是管理费用，和问题 1 的处理是否应保持一致。
目前政策依据主要有：
按照规定要求，企业闲置的固定资产计提的折旧应该计入管理费用。
2022 年年报应予关注的准则实施重点技术问题规定，企业因需求不足而停产或因事故而停工检修等，相关生产设备应当继续计提折旧，该折旧中有一部分属于《企业会计准则第 1 号——存货》规定的不计入存货成本的非正常消耗，不能计入存货成本。但是，这部分不能计入存货成本的折旧仍属于企业生产经营的费用，其不属于管理费用或销售费用，应直接在营业成本中列示。
还请各位老师解答。

回答人：chenyiwei
1 、计入营业成本。
2 、应考虑85%的产能是否为可行性研究中测算的“正常状态”。如果是，则所有制造费用（含未利用的15%产能对应的固定制造费用）均分摊计入该期间内生产的产品成本。